臺灣臺南地方法院刑事判決　　　　　　　 94年度訴字第915號
公　訴　人　臺灣臺南地方法院檢察署檢察官
被　　　告　乙○○
上列被告因毒品危害防制條例案件，經檢察官提起公訴（94年度
毒偵字第1257號）及併案審理（94年度毒偵字第1782號、2084號
），被告於準備程序進行中，就被訴事實為有罪之陳述，經本院
合議庭裁定由受命法官獨任進行簡式審判程序後，判決如下：
    主  文
乙○○連續施用第一級毒品，累犯，處有期徒刑拾月。扣案之海
洛因壹包（淨重零點零柒公克）沒收銷燬，扣案之注射針筒陸支
沒收。
    事  實
一、乙○○前因竊盜案件，經本院九十二年度簡上字第一七九號
    判決判處有期徒刑五月確定，甫於民國九十三年八月十日期
    滿執行完畢。又曾因施用毒品案件，經本院以九十二年度毒
    聲字第一四七七號裁定令入戒治處所施以強制戒治、九十三
    年度毒聲字第九九號裁定停止戒治，並付保護管束，嗣保護
    管束期滿，由臺灣臺南地方法院檢察署檢察官於九十三年八
    月十九日，以九十三年度戒毒偵字第一九三號為不起訴處分
    確定在案。詎乙○○猶未戒除毒癮，於五年內，復基於施用
    第一級毒品海洛因之概括犯意，自九十四年四月中旬某日起
    至九十四年七月十三日止，連續在臺南縣永康市○○○路四
    五九號等處施用第一級毒品海洛因多次，嗣為警分別於九十
    四年五月十二日上午九時三十分許、九十四年六月十日及九
    十四年七月十五日，在臺南縣永康市○○○路四五九號前查
    獲，並扣得第一級毒品海洛因（淨重零點零七公克）及其所
    有供施用毒品之器具注射針筒六支等物品。
二、案經臺南市警察局第一分局、臺南縣警察局永康分局分別報
    告臺灣臺南地方法院檢察署檢察官偵查起訴及併案審理。
    理  由
一、本件係經被告乙○○於準備程序當庭表示認罪，而經本院裁
    定以簡式審判程序加以審理，則依據刑事訴訟法第二百七十
    三條之二、同法第一百五十九條第二項之規定，不適用傳聞
    法則有關限制證據能力之相關規定，合先敘明。
二、上揭事實，業據被告乙○○於警偵時及本院審理時坦承不諱
    。且其於九十四年五月十二日、六月十日及七月十五日經警
    分別採尿送驗結果呈嗎啡陽性反應，有長榮大學九十四年五
    月三十日、六月二十二日及七月二十九日確認報告及對照表
    編號名冊各三紙附卷可佐，又扣案之白粉一包確實含有第一
    級毒品海洛因成分（淨重零點零七公克），有法務部調查局
    九十四年七月五日調科壹字第二００００五六０九號鑑定通
    知書一份在卷可稽，復有供施用毒品之器具注射針筒六支扣
    案可憑，堪認被告自白與事實相符。再被告前因施用毒品案
    件，經本院以九十二年度毒聲字第一四七七號裁定令入戒治
    處所施以強制戒治、九十三年度毒聲字第九九號裁定停止戒
    治，並付保護管束，嗣保護管束期滿，由臺灣臺南地方法院
    檢察署檢察官於九十三年八月十九日，以九十三年度戒毒偵
    字第一九三號為不起訴處分確定等節，亦有臺灣臺南地方法
    院檢察署檢察官九十二年度戒毒偵字第一八三號不起訴處分
    書、臺灣臺南地方法院檢察署刑案資料查註紀錄表及台灣高
    等法院被告全國前案紀錄表等件在卷可按，其於強制戒治期
    滿後五年內再犯本件施用毒品犯行之事證已臻明確，其犯行
    堪以認定，應依法論科。
三、核被告乙○○施用第一級毒品海洛因犯行，係犯毒品危害防
    制條例第十條第一項之施用第一級毒品罪。其施用毒品前後
    之持有第一級毒品海洛因之行為，應為其施用行為所吸收，
    不另論罪。此外，其前後多次施用第一級毒品犯行，時間緊
    接，且犯罪構成要件相同，顯係基於概括之犯意反覆為之，
    應依連續犯論以一罪，並加重其刑。原起訴書僅就被告自九
    十四年四月中旬某日起至九十四年五月十一日止之施用第一
    級毒品海洛因犯行提起公訴，雖未載被告於九十四年六月十
    日及七月十五日被警查獲前後之施用第一級毒品海洛因之犯
    行，惟此部分犯行與業經起訴有罪部分之犯行，有連續犯裁
    判上一罪之關係已如前述，且據公訴人當庭聲請併案審理，
    本院自得一併審理，附此敘明。又被告有如事實欄所載之前
    案科刑及執行紀錄，有卷附臺灣高等法院被告全國前案紀錄
    表可按，其受有期徒刑之執行完畢，五年以內再犯有期徒刑
    以上之罪，為累犯，應依刑法第四十七條之規定遞加重其刑
    。爰審酌被告前因施用毒品案件，經送強制戒治後，仍再犯
    本案，惟其施用毒品之犯行，在性質上仍屬對自我身心健康
    之自戕行為，尚未嚴重破壞社會秩序，且犯罪後坦承犯行，
    態度良好等一切情狀，量處如主文所示之刑。
三、扣案之海洛因（淨重零點零七公克）為查獲之毒品，應依毒
    品危害防制條例第十八條第一項前段沒收銷燬之。又扣案之
    注射針筒六支為施用毒品之用，且為被告所有，業經被告供
    明在卷可按，爰依刑法第三十八條第一項第二款規定，併予
    宣告沒收。
據上論斷，應依刑事訴訟法第二百七十三條之一第一項、第二百
九十九條第一項前段，毒品危害防制條例第十條第一項、第十八
條第一項前段，刑法第十一條前段，第五十六條、第四十七條、
第三十八條第一項第二款，判決如主文。
本案經檢察官甲○○到庭執行職務。
中　　華　　民　　國　　94　　年　　9 　　月　　29　　日
　　　　　　　　　刑事第三庭    法　官　王慧娟
以上正本證明與原本無異。
如不服本判決，應於判決送達後10日內，向本院提出上訴狀（須
附繕本）。
　　　　　　　　　　　　　　　　書記官　李劍龍
中　　華　　民　　國　　94　　年　　9　　月　　29　　日
附錄法條：
毒品危害防制條例第10條
施用第一級毒品者，處 6 月以上 5 年以下有期徒刑。
